Administration communale
Archives départementales du Gers
- Caillavet
  - Écoles, maison d'école, construction (1834-1888) et travaux (1861-1912); mobilier scolaire (1837-1888); logement des instituteurs (1836); jardin scolaire (1882). Hangar communal (1844). Immeuble communal (1926-1927)., 1834-1927; 2 O 71/6
    École, construction, voir plan 2 O 71 / 6 / 1.
  - Biens non bâtis. - Terrains, baux (1898-1919); échanges (1847-1889); ventes (1822-1872). Mare (1876)., 1822-1919; 2 O 71/7
  - Affaires militaires, police. - Garde nationale, acquisition d'un tambour., 1834; 2 O 71/8
- Callian
  - Affaires militaires, police.- Garde nationale, acquisition d'un tambour., 1910-1930; 2 O 72/1
    Callian (Gers, France)
  - Comptes de gestion., 1932-1941; 2 O 72/2
  - Bâtiments.- Mairie (1847-1851, 1910). Église (1880-1911). Presbytère (1910-1929). Cimetière, aménagement (an XIII, 1888-1909) et gestion des concessions (1933-1940). Écoles, maison d'école, construction (1862-1884) et travaux (1910-1926); école mixte (1887-1901); logement des instituteurs (1895-1899). Edifices communaux, travaux (1910-1911)., an XIII-1940; 2 O 72/3
  - Biens non bâtis.- Mare., 1879-1882; 2 O 72/4
  - Affaires militaires, police.- Police administrative, immeuble menaçant ruine: arrêté., 1926-1926; 2 O 72/5
  - Personnel.- Secrétaire., 1929; 2 O 72/6
  - Administration générale.- Contentieux (an XIII-1932). Assurances (1929)., 2 O 72/7
- Campagne-d'Armagnac
  - Comptes de gestion., 1910-1931; 2 O 73/1
    Campagne-d'Armagnac (Gers, France)
  - Comptes de gestion., 1932-1941; 2 O 73/2
  - Administration générale. - Contentieux (1881). Changement de nom « Campagne-d'Armagnac » (1896). Assurances (1939)., 1881-1939; 2 O 73/3
  - Bâtiments.- Église (1925-1928). Presbytère (1836-1857). Cimetière, aménagement (1888-1903) et gestion des concessions (1857-1938). Écoles, maison d'école, acquisition (1857-1863) et travaux (1870-1920); école de garçons (1903-1904); école de filles (1863-1937); groupe scolaire (1908-1914). Foirail (1912). Bascule (1923). Fontaine et lavoir (1896-1897). Bureau de poste (1889)., 1836-1938; 2 O 73/4
    École, voir plan 2 O 73 / 4 / 1; Presbytère, voir plan 2 O 73 / 4 / 2
  - Biens non bâtis.- Terrains, échanges., 1893-1898; 2 O 73/5
  - Travaux publics. - Adduction en eau potable., 1927-1935; 2 O 73/6
    Voir plans 2 O 73 / 6 / 1-2.
  - Affaires militaires, police.- Police administrative: arrêté municipal., 1936; 2 O 73/7
  - Revenus, impositions extraordinaires., 1937-1938; 2 O 73/8
- Cannet
  - Comptes de gestion., 1910-1928; 2 O 74/1
    Cannet (Riscle, Gers, France; 1790-2019)
  - Comptes de gestion., 1928-1941; 2 O 74/2
  - Revenus, impositions extraordinaires., 1916-1917; 2 O 74/3
  - Bâtiments. - Presbytère (1866-1868). Cimetière, aménagement (1893-1895) et gestion des concessions (1857-1935). Écoles, maison d'école, travaux (1862-1910); école mixte (1901-1908); mobilier scolaire (1864-1865, 1908); logements des instituteurs (1879-1897)., 2 O 74/4
    École, voir plan 2 O 74 / 4 / 1.
  - Biens non bâtis.- Terrains, échanges., 1844-1845; 2 O 74/5
  - Assistance et prévoyance.- Bureau de bienfaisance: comptes de gestion., 1912-1935; 2 O 74/6
- Cassaigne
  - Comptes de gestion., 1910-1930; 2 O 75/1
    Cassaigne (Gers, France)
  - Comptes de gestion., 1931-1941; 2 O 75/2
  - Revenus, rentes (1873-1920); taxes (1929-1930); impositions extraordinaires (1936-1937)., 1873-1937; 2 O 75/3
  - Bâtiments.- Presbytère (1879-1880). Cimetière, aménagement (1852-1908); gestion des concessions (1837-1939). Écoles, maison d'école, construction et travaux (1835-1880); école de garçons (1894-1913); école de filles (1883-1912); logements des instituteurs (1920-1923). Lavoir (1903). Trieur, acquisition (1923)., 2 O 75/4
  - Biens non bâtis.- Terrains, baux (1906-1931); échanges (1819-1830); ventes (1840-1852)., 1819-1931; 2 O 75/5
  - Assistance et prévoyance.- Bureau de bienfaisance: comptes de gestion., 1910-1934; 2 O 75/6
- Castelnau-Barbarens
  - Comptes de gestion., 1899-1930; 2 O 76/1
    Castelnau-Barbarens (Gers, France)
  - Comptes de gestion., 1930-1941; 2 O 76/2
  - Revenus, impositions extraordinaires (1914-1926). Charges, emprunt (1909)., 1909-1926; 2 O 76/3
  - Administration générale.- Contentieux (1869-1913). Assurances (1912-1918). Élections (1926)., 1869-1926; 2 O 76/4
  - Personnel.- Secrétaire (1926-1927). Fossoyeur (1927)., 2 O 76/5
  - Mairie (1900). Église (an XII, 1911-1923). Presbytère (1835-1878). Cimetière, aménagement (1830-1905) et gestion des concessions (1867-1939). Croix (1861). Place publique (1907). Bascule (1910). Bâtiment communal à vendre (1844)., an XII-1939; 2 O 76/6
  - Écoles, maison d'école, construction (1844-1845) et travaux (1852-1867); école enfantine (1907); école de garçons (1879); école de filles (1853-1873); groupe scolaire, construction (1905-1923); école de Pépieux (1873-1922); école religieuse (1856); mobilier scolaire (1847-1916)., 1844-1923; 2 O 76/7
    Groupe scolaire, voir plan 2 O 76 / 7 / 1-2.
  - Biens non bâtis.- Terrains, bornage (1858); baux (1869-1907); échanges (1852-1913); ventes (1827-1923); acquisitions (1871); usurpations (1819-1829); revendication (1861-1865)., 1819-1913; 2 O 76/8
  - Bureau de bienfaisance: comptes de gestion., 1910-1935; 2 O 76/9
  - Hospice: comptes de gestion., 1885-1912; 2 O 76/10
  - Hospice: comptes de gestion., 1912-1941; 2 O 76/11
- Castelnau-d'Anglès
  - Comptes de gestion., 1911-1927; 2 O 77/1
    Castelnau-d'Anglès (Gers, France)
  - Comptes de gestion., 1927-1936; 2 O 77/2
  - Comptes de gestion., 1936-1941; 2 O 77/3
  - Bâtiments.- Mairie (1893). Presbytère (1929-1935). Cimetière, aménagement (1888-1905) et gestion des concessions (1876-1940). Monument aux morts (1894). École, acquisition d'une maison (1868-1876, 1927) et travaux (1884-1906); mobilier scolaire (1885-1886)., 1868-1940; 2 O 77/4
  - Biens non bâtis.- Terrains, ventes., 1856-1856; 2 O 77/5
  - Assistance et prévoyance.- Bureau de bienfaisance: comptes de gestion., 1912-1935; 2 O 77/6
- Castelnau-d'Arbieu
  - Comptes de gestion., 1893-1925; 2 O 78/1
    Castelnau-d'Arbieu (Gers, France)
  - Comptes de gestion., 1925-1941; 2 O 78/2
  - Administration générale. - Contentieux (1886). Assurances (1936-1939)., 1886-1939; 2 O 78/3
  - Bâtiments. - Mairie (1904-1905). Église (1893). Presbytère (an VII-1899). Cimetière, aménagement (1873) et gestion des concessions (1871-1938). École, construction (1811-1867) et travaux (1878-1932). Horloge (1832-1835). Clôture des allées (1875)., an VII-1938; 2 O 78/4
    École, voir plan 2 O 78 / 4 / 1-2.
  - Biens non bâtis. - Terrains, baux (1811-1920); échanges (1869-1922); ventes (1837-1885); acquisition (1890); usurpations (1819-1837); cessions (1866-1886); bornage (1884). Mare (1830)., 1811-1922; 2 O 78/5
    Ventes, voir plan 2 O 78 / 5 / 1.
  - Travaux publics.- Électrification., 1927-1928; 2 O 78/6
  - Affaires militaires, police.- Police administrative: arrêtés municipaux., 1835-1892; 2 O 78/7
  - Assistance et prévoyance.- Bureau de bienfaisance: comptes de gestion., 1910-1935; 2 O 78/8
  - Revenus, impositions extraordinaires., 1936-1937; 2 O 78/9
- Castelnau-d'Auzan
  - Comptes de gestion., 1910-1925; 2 O 79/1
    Castelnau-d'Auzan (Castelnau-d'Auzan-Labarrère, Gers, France; 1790-2016)
  - Comptes de gestion., 1925-1934; 2 O 79/2
  - Comptes de gestion., 1934-1938; 2 O 79/3
  - Comptes de gestion., 1938-1941; 2 O 79/4
  - Revenus, droits de place (1854-1907); taxes sur les automobiles (1929-1930); impositions extraordinaires (1937); titre de recette (1939). Charges, emprunts (1913-1916). Vote des budgets en retard (1930)., 1854-1939; 2 O 79/5
  - Administration générale. - Contentieux (1840-1938). Assurances (1933-1939). Demande de rattachement au canton d'Eauze (1923). Demande d'annulation d'une délibération (1929-1930)., 1840-1930; 2 O 79/6
  - Personnel.- Secrétaire (1914). Gardes-champêtres (1914-1915)., 2 O 79/7
  - Mairie (1895-1912). Église (1835-1929). Presbytère (1895-1925). Cimetière, aménagement (1872-1923) et gestion des concessions (1849-1940). Monument aux morts (1923)., 1835-1940; 2 O 79/8
  - École, mairie-école, construction (1853-1881); maison d'école, travaux (1833); école de garçons (1892-1938); école de filles (1881-1927); mobilier scolaire (1896-1898); logement des instituteurs (1883-1931)., 1833-1938; 2 O 79/9
    Mairie-école, voir plans 2 O 79 / 9 / 1-3.
  - Place des allées (1929-1930). Foirail (1901-1904). Horloge (1887). Bascule (1897). Fontaines (1898). Lavoirs (1893-1903). Bureau de poste (1937). Arènes (1909). Beurrerie (1912-1924). Foyer familial (1930-1939)., 1887-1939; 2 O 79/10
  - Biens non bâtis.- Terrains, baux (1920-1922); échanges (1839-1923); ventes (1819-1939); acquisition (1834-1835); usurpations (1895). Mare (1913)., 2 O 79/11
  - Travaux publics.- Eau potable., 1911-1933; 2 O 79/12
  - Affaires militaires, police.- Police administrative: arrêtés municipaux., 1837-1911; 2 O 79/13
  - Assistance et prévoyance.- Bureau de bienfaisance: comptes de gestion., 1910-1936; 2 O 79/14
- Castelnau-sur-l'Auvignon
  - Comptes de gestion., 1897-1925; 2 O 80/1
    Castelnau-sur-l'Auvignon (Gers, France)
  - Comptes de gestion., 1925-1936; 2 O 80/2
  - Comptes de gestion., 1936-1941; 2 O 80/3
  - Revenus, impositions extraordinaires., 1936-1937; 2 O 80/4
  - Bâtiments. - Mairie (1830-1910). Église (1884-1938). Presbytère (1809-1865). Cimetière, aménagement (1908). École, travaux (1837-1847). Puits (1905-1907)., 1809-1938; 2 O 80/5
  - Biens non bâtis.- Terrains, ventes (1834-1882)., 2 O 80/6
  - Assistance et prévoyance.- Bureau de bienfaisance: comptes de gestion., 1910-1935; 2 O 80/7
- Castelnavet
  - Comptes de gestion., 1910-1925; 2 O 81/1
    Castelnavet (Gers, France)
  - Comptes de gestion., 1925-1941; 2 O 81/2
  - Bâtiments. - Mairie (1906). Église (1847-1914). Presbytère (1816-1825, 1885). Cimetière, aménagement (1871-1881) et gestion des concessions (1868-1940). Monument aux morts (1922-1925). École, maison d'école, acquisition (1841) et construction (1877-1889); école mixte (1851); préau (1913)., 1816-1940; 2 O 81/3
    Église, voir plan 2 O 81 / 3 / 1.
  - Biens non bâtis.- Terrains, échanges (1859); ventes (1844-1853)., 1844-1859; 2 O 81/4
- Castéra-Lectourois
  - Comptes de gestion., 1909-1922; 2 O 82/1
    Castéra-Lectourois (Gers, France)
  - Comptes de gestion., 1922-1935; 2 O 82/2
  - Comptes de gestion., 1935-1941; 2 O 82/3
  - Administration générale.- Enquête administrative de 1954 (1854). Assurance (1936)., 1854-1936; 2 O 82/4
  - Bâtiments. Mairie (1863-1931). Église (1878-1926). Cimetière, gestion des concessions (1862-1938). École, maison d'école, travaux (1858-1877); école mixte (1887-1930); école de garçons (1879-1905); école de filles (1884-1908); mobilier scolaire (1878). Place de l'église (1868-1875). Lavoir (1895-1904). Hangar (1931)., 1858-1938; 2 O 82/5
  - Biens non bâtis.- Terrains, baux (1890); ventes (1819-1831)., 1819-1890; 2 O 82/6
  - Prestations en faveur des mutilés et réformés de guerre., 1926-1934; 2 O 82/7
  - Bureau de bienfaisance: comptes de gestion., 1909-1935; 2 O 82/8
  - Affaires militaires, police.- Police administrative: arrêtés municipaux., 1934; 2 O 82/9
  - Personnel.- Secrétaire., 1935; 2 O 82/10
  - Revenus, impositions extraordinaires., 1936-1937; 2 O 82/11
- Castéra-Verduzan
  - Comptes de gestion., 1910-1927; 2 O 83/1
    Castéra-Verduzan (Gers, France)
  - Comptes de gestion., 1927-1937; 2 O 83/2
  - Comptes de gestion., 1938-1941; 2 O 83/3
  - Gestion occulte des comptes (1925-1926). Revenus, rente (1827); taxes et droits (1856-1928); impositions extraordinaires (1936-1937); acquisition d'actions (1926). Charges, emprunts (1888-1905)., 1827-1937; 2 O 83/4
  - Administration générale.- Contentieux., 1823-1826; 2 O 83/5
  - Personnel. Secrétaire., 1925-1925; 2 O 83/6
  - Mairie (1826-1911). Églises, église de Castéra, construction (1821-1826), agrandissement (1836-1847) et reconstruction (1866); église du Vieux Castéra (1925-1931); église de Laclaverie (1903-1904). Presbytère (1819-1931). Cimetière, aménagement (1831-1872) et gestion des concessions (1853-1934)., 1819-1934; 2 O 83/7
    Église, voir plans 2 O 83 / 7 / 2-3. Cimetière, voir plan 2 O 83 / 7 / 1.
  - Écoles, maison d'école, travaux (1840-1878); groupe scolaire, construction (1905-1908); préau (1930); mobilier scolaire (1841-1885); logement des instituteurs (1843-1851). Champs de foire (1833-1862)., 1833-1930; 2 O 83/8
  - Halle (1831-1862). Puits (1878). Lavoirs (1842-1923). Établissement thermal (1924). Caserne de pompiers (1914). Musée Lannelongue (1914-1929). Auberge (an IV). Hôtel Manciet (1929)., an IV-1929; 2 O 83/9
  - Biens non bâtis.- Terrains, baux (1840-1936); ventes (1843-1866). Promenade publique (1853-1856)., 2 O 83/10
  - Travaux publics.- Défenses contre les inondations (1895-1905). Télégraphie sans fil (1923-1926)., 1895-1926; 2 O 83/11
  - Affaires militaires, police.- Police administrative: arrêtés municipaux., 1823-1912; 2 O 83/12
  - Assistance et prévoyance.- Bureau de bienfaisance: comptes de gestion., 1910-1936; 2 O 83/13
- Castéron
  - Comptes de gestion., 1882-1905; 2 O 84/1
    Castéron (Gers, France)
  - Comptes de gestion., 1906-1929; 2 O 84/2
  - Comptes de gestion., 1929-1941; 2 O 84/3
  - Administration générale. - Contentieux (an X). Assurances (1928-1936)., an X-1928; 2 O 84/4
  - Bâtiments.- Mairie (1829-1913). Église (1894-1895). Presbytère (1835-1922). Cimetière, aménagement (1829-1930). Écoles, maison d'école, construction (1874-1878) et travaux (1856-1882); école mixte (1896-1924); mobilier scolaire (1868-1869); logement des instituteurs (1902-1903). Bascule (1911). Château (1898-1927)., 2 O 84/5
  - Biens non bâtis. - Terrains, bornage (1889-1890); baux (1904-1939)., 1889-1939; 2 O 84/6
  - Affaires militaires, police.- Police administrative: arrêtés municipaux., 1933; 2 O 84/7
  - Revenus, impositions extraordinaires., 1937-1938; 2 O 84/8
- Castet-Arrouy
  - Comptes de gestion., 1910-1933; 2 O 85/1
    Castet-Arrouy (Gers, France)
  - Comptes de gestion., 1933-1941; 2 O 85/2
  - Revenus, impositions extraordinaires (1937). Charges, emprunts (1929)., 1929-1937; 2 O 85/3
  - Bâtiments. - Cimetière, aménagement (1875-1880) et gestion des concessions (1890-1930). Écoles, maison d'école, construction (1842-1845); travaux (1864-1925); école de garçons (1874-1902); école de filles (1901-1928); puits scolaire (1895). Réservoir d'eau (1871). Réparations à divers bâtiments communaux (1920-1922)., 1842-1930; 2 O 85/4
    École de garçons, voir plans 2 O 85 / 4 / 1-4; Mobilier scolaire, voir plan 2 O 85 / 4 / 5.
  - Biens non bâtis.- Terrains, ventes (1842-1863). Mare (1881-1895)., 1842-1895; 2 O 85/5
  - Travaux publics.- Électrification., 1926-1927; 2 O 85/6
  - Agriculture.- Rivière de l'Auroue, nettoyage du lit., 1922-1922; 2 O 85/7
  - Assistance et prévoyance.- Bureau de bienfaisance: comptes de gestion., 1910-1934; 2 O 85/8
- Castex
  - Comptes de gestion., 1884-1910; 2 O 86/1
    Castex (Gers, France)
  - Comptes de gestion., 1910-1928; 2 O 86/2
  - Comptes de gestion., 1928-1941; 2 O 86/3
  - Situation financière (1919-1924). Revenus, impositions extraordinaires (1919-1921)., 2 O 86/4
  - Bâtiments.- Église (1862-1865). Presbytère (1866-1869). Cimetière, aménagement (1862-1912); gestion des concessions (1895-1931). Écoles, maison d'école, construction (1862-1889) et travaux (1862-1913); école de filles (1889); logement des instituteurs (1884-1885)., 1862-1931; 2 O 86/5
  - Biens non bâtis.- Terrains, baux (1863-1918); ventes (1837-1877); usurpations (1860-1864)., 1837-1918; 2 O 86/6
- Castex-d'Armagnac
  - Comptes de gestion., 1910-1930; 2 O 87/1
    Castex-d'Armagnac (Gers, France)
  - Comptes de gestion., 1930-1941; 2 O 87/2
  - Administration générale.- Changement de nom (1911). Assurances (1935)., 1911-1935; 2 O 87/3
  - Bâtiments.- Mairie (1869-1884). Cimetière, aménagement (1819-1884) et gestion des concessions (1844-1939). Écoles, maison d'école, travaux (1883-1937); école mixte (1900-1927); école de garçons (1873-1878); école de filles (1851-1925). Puits (1910-1915)., 1819-1939; 2 O 87/4
  - Biens non bâtis.- Terrains, échanges (1829); mise en culture (1851-1853)., 1829-1853; 2 O 87/5
  - Affaires militaires, police.- Police administrative: arrêtés municipaux., 1933; 2 O 87/6
  - Revenus, impositions extraordinaires., 1936-1937; 2 O 87/7
- Castillon-Debats
  - Comptes de gestion., 1910-1930; 2 O 88/1
    Castillon-Debats (Gers, France)
  - Comptes de gestion., 1930-1941; 2 O 88/2
  - Administration générale.- Contentieux (1820-1885). Assurances (1917)., 1820-1917; 2 O 88/3
  - Bâtiments.- Mairie (1818-1847). Église (1818-1898). Cimetière, aménagement (1818-1871) et gestion des concessions (1871-1940). Écoles, maison d'école, travaux (1843-1899); école de filles (1875-1888); école de la Hourcade (1924); groupe scolaire, construction (1900-1913); mobilier scolaire (1892). Puits (1910-1915). Remparts (1854). Hangar (1927)., 1818-1940; 2 O 88/4
  - Biens non bâtis.- Terrains, baux (1824-1937); échanges (1828-1850); ventes (1817-1863); usurpations (1858)., 1817-1937; 2 O 88/5
  - Assistance et prévoyance.- Bureau de bienfaisance: comptes de gestion., 1910-1935; 2 O 88/6
- Castillon-Massas
  - Comptes de gestion., 1885-1909; 2 O 89/1
    Castillon-Massas (Gers, France)
  - Comptes de gestion., 1909-1926; 2 O 89/2
  - Comptes de gestion., 1926-1941; 2 O 89/3
  - Gestion occulte et détournement (1852-1931). Remplacement du receveur: certificats de copies de budget (1919-1920). Revenus, rente (1825); ventes d'arbres (1934). Charges, emprunts (1926)., 1825-1934; 2 O 89/4
  - Administration générale.- Contentieux (1835-1868). Assurances (1917)., 1835-1917; 2 O 89/5
  - Bâtiments.- Mairie (1913). Église (1896). Presbytère (1821-1822). Cimetière, aménagement (1817-1838) et gestion des concessions (1891-1940). Écoles, maison d'école, construction (1880-1892) et travaux (1840-1928). Place Féart (1860-1863). Puits (1927-1933)., 1817-1940; 2 O 89/6
  - Biens non bâtis.- Terrains, baux (1841-1871); ventes (1832-1845). Vivier (1827)., 1827-1871; 2 O 89/7
  - Affaires militaires, police.- Police administrative: arrêtés municipaux., 1842-1842; 2 O 89/8
  - Assistance et prévoyance. - Bureau de bienfaisance: comptes de gestion., 1885-1902; 2 O 89/9
  - Assistance et prévoyance. - Bureau de bienfaisance: comptes de gestion., 1902-1935; 2 O 89/10
- Castillon-Savès
  - Comptes de gestion., 1920-1930; 2 O 90/1
    Castillon-Savès (Gers, France)
  - Comptes de gestion., 1930-1941; 2 O 90/2
  - Charges, emprunts., 1926-1926; 2 O 90/3
  - Personnel.- Secrétaire., 1926-1926; 2 O 90/4
  - Bâtiments. - Presbytère (1838-1864). Croix (1892). Cimetière, aménagement (1874-1900) et gestion des concessions (1887-1940). Écoles, maison d'école, construction et travaux (1834-1927); école de filles (1908-1910); mobilier scolaire (1905-1909); logement des instituteurs (1914). Place (1886-1887)., 1834-1940; 2 O 90/5
    Cimetière, voir plan 2 O 90 / 5 / 1.
  - Biens non bâtis.- Terrains, échanges (1819-1880); ventes (1827-1892); acquisitions (1926); usurpations (1819-1826)., 1819-1926; 2 O 90/6
  - Assistance et prévoyance.- Bureau de bienfaisance: comptes de gestion., 1920-1934; 2 O 90/7
- Castin
  - Comptes de gestion., 1910-1926; 2 O 91/1
    Castin (Gers, France)
  - Comptes de gestion., 1926-1941; 2 O 91/2
  - Administration générale.- Contentieux (1880-1907). Assurances (1920)., 1880-1920; 2 O 91/3
  - Personnel.- Secrétaire., 1925-1930; 2 O 91/4
  - Bâtiments. - Mairie (1904-1914). Église (1886). Cimetière, gestion des concessions (1888-1932). Monument aux morts (1924). Écoles, maison d'école, construction (1870-1898) et travaux (1835-1931); mobilier scolaire (1930); puits scolaire (1928). Moulin (1856)., 1835-1932; 2 O 91/5
    École: voir plan 2 O 91 / 5 / 1.
  - Biens non bâtis.- Terrains, ventes., 1854-1857; 2 O 91/6
- Catonvielle
  - Comptes de gestion., 1910-1927; 2 O 92/1
    Catonvielle (Gers, France)
  - Comptes de gestion., 1927-1941; 2 O 92/2
  - Administration générale.- Enquête administrative de 1954., 1854-1854; 2 O 92/3
  - Bâtiments. - Mairie (1843-1849). Presbytère (an XII). Cimetière, aménagement (1885-1897) et gestion des concessions (1907-1933). Écoles, maison d'école, constructions (1842-1883) et baux (1873); école mixte (1909-1927); logement des instituteurs (1883-1895)., an XII-1933; 2 O 92/4
    École, voir plan 2 O 92 / 4 / 1.
  - Biens non bâtis.- Terrains, échanges (1893-1894); ventes (1845-1894); usurpations (1821-1822)., 1821-1894; 2 O 92/5
  - Travaux publics.- Energie électrique, distribution., 1926-1926; 2 O 92/6
- Caumont
  - Comptes de gestion., 1884-1904; 2 O 93/1
    Caumont (Gers, France)
  - Comptes de gestion., 1904-1925; 2 O 93/2
  - Comptes de gestion., 1925-1941; 2 O 93/3
  - Situation financière (1910-1922). Revenus, impositions extraordinaires (1910-1926)., 2 O 93/4
  - Administration générale.- Contentieux., 1835-1876; 2 O 93/5
  - Bâtiments.- Cimetière, aménagement (1909-1912) et gestion des concessions (1913-1939). Écoles, maison d'école, construction et travaux (1845-1894). Puits (1927)., 1845-1939; 2 O 93/6
- Caupenne-d'Armagnac
  - Comptes de gestion., 1910-1930; 2 O 94/1
    Caupenne-d'Armagnac (Gers, France)
  - Comptes de gestion., 1930-1941; 2 O 94/2
  - Revenus, rentes (1884-1929); impositions extraordinaires (1936-1937)., 1884-1937; 2 O 94/3
  - Administration générale.- Changement de nom (1898). Contentieux (1818-1911). Assurances (1933-1937)., 1818-1937; 2 O 94/4
  - Mairie (1868-1897). Église (1823-1895). Presbytère (1820-1920). Cimetière, aménagement (1882-1907) et gestion des concessions (1883-1935). Lavoir (1928). Salle d'archives (1888)., 1820-1935; 2 O 94/5
    Cimetière, voir plans 2 O 94 / 5 / 1-3.
  - Écoles, maison d'école, construction et travaux (1838-1878); école de garçons (1888); école de filles (1853-1884); groupe scolaire (1892-1897); mobilier scolaire (1896-1899); logement des instituteurs (1896-1921)., 1838-1921; 2 O 94/6
  - Biens non bâtis.- Terrains, baux (1898-1940); ventes (1845-1863); usurpations (1834-1873); partages (1849-1858). Bois (1851-1903)., 1834-1940; 2 O 94/7
  - Travaux publics.- Défenses contre les inondations., 1910; 2 O 94/8
  - Affaires militaires, police.- Police administrative: arrêtés municipaux., 1929-1930; 2 O 94/9
- Caussens
  - Comptes de gestion., 1910-1930; 2 O 95/1
    Caussens (Gers, France)
  - Comptes de gestion., 1930-1941; 2 O 95/2
  - Revenus, rentes (1832-1834); taxes (1929-1930); impositions extraordinaires (1938)., 1832-1938; 2 O 95/3
  - Administration générale.- Contentieux (1883-1884). Assurances (1923-1929)., 1883-1929; 2 O 95/4
  - Mairie-école (1832-1838). Presbytère (1821-1823). Cimetière, aménagement (1837-1922) et gestion des concessions (1855-1940). Bascule (1923). Lavoir (1900-1904). Grange (1888-1889). Toitures de la mairie, de l'église, du presbytère, de l'école (1925)., 1821-1940; 2 O 95/5
  - Écoles, maison d'école, construction (1836-1837) et travaux (1851-1882); école de garçons (1893-1894); école de filles (1896-1928); école abandonnée (1920-1926)., 1836-1928; 2 O 95/6
  - Biens non bâtis. - Terrains, baux (1807-1935); ventes (1854-1866)., 2 O 95/7
  - Travaux publics.- Électrification., 1932-1933; 2 O 95/8
  - Assistance et prévoyance.- Bureau de bienfaisance: comptes de gestion., 1910-1935; 2 O 95/9
- Cazaubon
  - Budgets et chapitres additionnels (1887-1898). Comptes administratifs (1884-1894)., 1884-1898; 2 O 96/1
    Cazaubon (Gers, France)
  - Comptes de gestion., 1910-1931; 2 O 96/2
  - Comptes de gestion., 1933-1941; 2 O 96/3
  - Revenus, droits de place (1898-1905); impositions extraordinaires (1937). Charges, emprunts (1885-1938)., 2 O 96/4